# 求助陈版：中草药种植过程中间种的农作物如何核　算

提问人：yahmm 时间：2012-06-27 11:34:06
请陈版费心

回答人：chenyiwei
在确保小麦不对外销售，且其成本可单独确认和计量的前提下，可将实际发生的成本作为非货币性福利的相关支出予以处理。